【裁判字號】    92,訴緝,19
【裁判日期】    971015
【裁判案由】    違反槍砲彈藥刀械管制條例等
【裁判全文】
臺灣彰化地方法院刑事判決              92年度訴緝字第19號
公  訴  人  臺灣彰化地方法院檢察署檢察官
被      告  甲○○
                      九號
                    （另案於臺灣臺中監獄臺中分監執行中）
指定辯護人  劉思顯律師
上列被告因違反槍砲彈藥刀械管制條例等案件，經檢察官提起公
訴（八十五年度偵字第九八七０號），本院判決如下：
    主  文
甲○○意圖為自己不法之所有，以恐嚇使人將本人之物交付，未
遂，處有期徒刑陸月，減為有期徒刑月；又共同連續意圖為自
己不法之所有，以恐嚇使人將本人之物交付，處有期徒刑壹年拾
月；應執行有期徒刑貳年。
    事  實
一、甲○○前於民國八十二年九月間，因犯殺人案件後（該案業
    經臺灣高等法院台中分院以九十六年度上重更五字第六六號
    判處無期徒刑後，再經最高法院於九十七年六月二十六日判
    決駁回上訴確定），經法院發布通緝，逃亡在外，為支應逃
    亡期間之生活費用，竟萌生意圖為自己不法所有之恐嚇取財
    犯意，於八十三年五月間，聽聞居住於彰化縣芳苑鄉○○路
    南新巷二十一號，經營「頂好牧場」之乙○○，因標取位於
    芳苑鄉將進行重劃之土地，獲利甚豐，乃於八十三年五月底
    某日（起訴書誤載為八十三年五月二十八日下午五時），以
    電話撥打至乙○○上開居所，向乙○○恫嚇稱：伊是甲○○
    ，經人告知你標土地賺三千多萬元，須分二千萬元予伊，並
    稱伊以往做案沒有拿不到錢，如不給錢，要乙○○穿鐵甲等
    語，使乙○○因而心生畏懼，嗣因乙○○請託友人向甲○○
    說明上開土地並非標取，且亦無獲利三千萬元之情事，甲○○始而罷手，而未得逞。
二、迄八十四年間，甲○○因逃亡在外，所費不貲，復行起意向
    他人勒索財物，乃基於恐嚇取財之概括犯意：
（一）於八十四年十一月十五日以電話向時任彰化縣芳苑鄉鄉長
      丙○○索取五百萬元，因金額龐大，丙○○未為應允，引
      起甲○○不滿，隨於同年月二十七日十七時四十五分許，
      唆使兩名與其有犯意聯絡之頭戴安全帽之不詳成年男子，
      騎乘機車，攜帶不明之槍械（未扣案，無法查明有無殺傷
      力），前往彰化縣芳苑鄉○○村○○路三十六之一號丙○○住處門前，朝住宅內擊發九發疑似子彈之物（案發後，
      因丙○○未及時報案，警方未能至現場採證，無法確認所
      射擊者是否為子彈），並於同日二十時三十分至二十一時
      間，再由一與甲○○具犯意聯絡之不詳成年男子打電話至
      丙○○家中，以示威口氣稱：「下午演這一幕戲你感覺怎
      樣」等語，丙○○認知上開事件乃甲○○為達勒索金錢之
      目的，所使用之威脅手法，而當時擔任芳苑鄉鄉民代表會
      副主席且與甲○○互有聯繫之戊○○【所犯恐嚇取財罪，
      業經臺灣高等法院臺中分院以九十二年度重上更（二）字
      第一二五號判處有期徒刑十月確定】即與甲○○基於犯意
      之聯絡與行為之分擔，於同年十二月十日打電話向丙○○
      陳稱可找到甲○○，為之擺平此事，並邀丙○○在芳苑鄉
      頂村洪文昭之豬舍會面，丙○○依約到達後，戊○○即
      與甲○○聯繫，再將電話交予丙○○接聽，甲○○原要求
      丙○○交付五百萬元，丙○○表示無法支付，經與戊○○
      多次討價還價後，丙○○應允交付三百萬元，獲甲○○及
      戊○○之同意，丙○○即向友人陳文河商借，而由陳文河
      交付以許月好為發票人、付款人為彰化縣二林鎮農會、發
      票日各為八十五年一月十五日及同年二月五日、票號各為
      0000000及0000000號、金額均為一百五十
      萬元之支票二紙予丙○○，再轉交與戊○○，戊○○於收
      受支票後，再依甲○○指示，交付予一不詳姓名之成年男
      子，持交予甲○○不知情之妻王淑珒存入設於臺灣中小企
      業銀行二林分行帳號一四七四二之六號帳戶。
（二）又於八十四年十二月間，甲○○得知乙○○售地得款一千
      五百萬元，即於同年月二十二日十二時許，撥打電話至乙○○上開居所，恐嚇稱其出售土地得款一千五百萬元，須
      拿出七百五十萬元予伊，否則就有事情等語，其後甲○○
      又於同月二十三日十二時許及同月二十九日十二時許撥打
      電話予乙○○，各恫稱「我是路上甲○○，錢早拿晚拿總
      是要拿，我開口的話，從來沒有拿不到的，不相信的話，
      試試看」、「我是路上甲○○，我知道你乙○○不怕死，
      我要讓你死的很難看，我甲○○講的話，從來沒有做不到
      的」等語，致使乙○○心生畏懼，旋於八十四年十二月二
      十九日十八時許向警方報案，尋求保護，甲○○因而未能
      得逞。
三、案經彰化縣警察局移送臺灣彰化地方法院檢察署檢察官偵查
    起訴。
    理  由
壹、證據能力部分：
  一、按刑事訴訟法施行法第七條之三規定：「中華民國九十二
      年一月十四日修正通過之刑事訴訟法施行前，已繫屬於各
      級法院之案件，其以後之訴訟程序，應依修正刑事訴訟法
      終結之。但修正刑事訴訟法施行前依法定程序進行之訴訟
      程序，其效力不受影響」，其立法理由謂：「……但為避
      免程序之勞費，本諸舊程序用舊法，新程序始用新法之一
      般法則，各級法院於修正之刑事訴訟法施行前，已依法踐
      行之訴訟程序（包含相關證據法則之適用），其效力不受
      影響。故而，對於提起上訴之案件，於修正刑事訴訟法施
      行前，原審法院就可得為證據之證據，已依法定程序調查
      者，其效力亦不受影響，……」。是該條所稱「依法定程
      序進行之訴訟程序」，當指各級法院審理已繫屬之案件適
      用修正前之訴訟程序而言，自不包含警詢及偵查中之調查
      程序在內。故修法前第一、二審法院於審判期日適用修正
      前之刑事訴訟法及其相關之證據法則而辯論終結之案件，
      經上訴於上級審法院後，新法修正公布施行，依前揭第七
      條之三但書之規定，因原審法院適用修正前之訴訟程序其
      效力不受影響，則上級審法院不得以原審法院之判決違背
      新法之規定，而指摘其判決違背法令。又各級法院於審理
      案件時，新法修正公布施行，則本諸舊程序用舊法，新程
      序始用新法之一般法則，均應適用新法審理終結，在此情
      形，其中刑事訴訟法第一百五十九條至第一百五十九條之
      五所謂傳聞法則及其例外，當有其適用。故被告以外之人
      於審判外之言詞或書面陳述，除法律有規定者外，不得作
      為證據。從而警詢或偵查中之筆錄雖作成於修法前，仍屬
      傳聞證據，並非依刑事訴訟法施行法第七條之三但書之規
      定，當然取得證據能力，仍應依刑事訴訟法第一百五十九
      條之一第二項、第一百五十九條之二、第一百五十九條之
      三、第一百五十九條之五之規定，以判斷其是否有證據能
      力（最高法院九十五年度台上字第一六四六號判決意旨參
      照）。
  二、次按被告以外之人於偵查中向檢察官所為陳述，除顯有不
      可信之情況者外，得為證據，刑事訴訟法第一百五十九條
      之一第二項定有明文。蓋因檢察官與法官同為司法官署，
      且檢察官代表國家偵查犯罪，依法有訊問被告、證人及鑑
      定人之權力，且須對被告有利、不利之情形均應注意，況
      徵諸實務運作，檢察官實施刑事偵查程序，亦能恪遵法定
      程序之要求，不致有違法取證情事且可信度極高，是被告
      以外之人前於偵查中已具結而為證述，除反對該項供述得
      具有證據能力之一方，已釋明「顯有不可信之情況」之理
      由外，不宜以該證人未能於審判中接受他造之反對詰問為
      由，即遽指該證人於偵查中之陳述不具證據能力，方符前
      揭法條之立法意旨。經查本案證人即被害人乙○○、丙○○於檢察官偵查中所為之陳述，均經具結，而被告及辯護
      人亦均未指摘檢察官在為上開偵訊時，有任何不法取供之
      情形，是客觀上並無顯不可信之情況，則上開證人於偵查
      中之證言自具有證據能力。
  三、又按被告以外之人於審判外之陳述，雖不符前四條之規定
      ，而經當事人於審判程序同意作為證據，法院審酌該言詞
      陳述或書面陳述作成時之情況，認為適當者，亦得為證據
      。當事人、代理人或辯護人於法院調查證據時，知有第一
      百五十九條第一項不得為證據之情形，而未於言詞辯論終
      結前聲明異議者，視為有前項之同意，刑事訴訟法第一百
      五十九條之五定有明文。上開立法意旨在於傳聞證據未經
      當事人之反對詰問予以核實，原則上先予排除，惟若當事
      人已放棄詰問或未聲明異議，基於證據資料愈豐富，愈有
      助於真實發現之理念，且強化言詞辯論主義，法院自可承
      認該傳聞證據例外擁有證據能力。經查：證人乙○○、丙○○、戊○○、王淑珒等分別於警詢中之陳述，雖均係被
      告以外之人於審判外之陳述，性質上屬傳聞證據，惟檢察
      官、被告及辯護人均未於本案言詞辯論終結前聲明異議，
      且上開警詢筆錄內容，於本院審理時均予提示調查，本院
      審酌上開筆錄作成時，較無人情施壓或干擾，亦無不當取
      供之情形，作為本案之證據均屬適當，是上開證人於警詢
      中之證言具有證據能力，合先敘明。
貳、認定事實所憑證據及理由：
  一、上揭犯罪事實，業據被告甲○○於本院審理時坦承不諱，
      核與證人即被害人乙○○於警、偵訊中及本院訊問時、證
      人即被害人乙○○之妻丁○○於本院訊問時、證人即被害
      人丙○○於警、偵訊中所證述之被害情節相符（分見彰化
      縣警察局彰警刑字第五四０五０號刑案偵查卷第十六至十
      八頁、第二十九至三十一頁，八十五年度他字第二一六號
      卷第七至九頁，八十五年度偵字第九八七０號卷第四十七
      至五十頁，本院八十六年度訴字第四三五號卷第九十一至
      九十三頁、本院九十二年度訴緝字第十九號卷一第六十一
      、六十二頁），而同案被告戊○○確於八十四年十二月十
      日打電話予被害人丙○○，並邀丙○○在芳苑鄉頂村洪
      文昭之豬舍會面，隨後並與被告甲○○聯繫，再將電話交
      予丙○○接聽，二人經討價還價後，丙○○應允交付三百
      萬元，丙○○即向友人商借面額各為一百五十萬元之支票
      二紙交予戊○○，戊○○於收受後，再依被告甲○○指示
      ，交付予一不詳姓名之成年男子等情，復據同案被告戊○○於警詢中供認無誤（見彰化縣警察局彰警刑字第五四０
      五０號刑案偵查卷第五、六頁），又被告甲○○之妻王淑
      珒收受上揭支票後，即存入伊設於臺灣中小企業銀行二林
      分行帳號一四七四二之六號帳戶內乙情，亦迭經證人王淑
      珒於警詢中及本院審理時證述明確（見彰化縣警察局彰警
      刑字第五四０五０號刑案偵查卷第三十八至四十二頁，本
      院八十六年度訴字第四三五號卷第一一四、一一五頁）。
      此外，並有證人乙○○不動產預定買賣契約書、彰化縣二
      林鎮農會八十五年十一月十八日二鎮農信字第二七九五號
      函送之上揭票號0000000及0000000號支票
      資金流向情形、上揭支票影本（分見彰化縣警察局彰警刑
      字第五四０五０號刑案偵查卷第二十二至二十四頁、第三
      十四、三十五頁、第三十七、三十八頁）等附卷可稽，堪
      認被告甲○○之自白確與事實相符，堪可採信。再同案被
      告戊○○因與被告甲○○共同對被害人丙○○恐嚇取財，
      並經臺灣高等法院臺中分院以九十二年度重上更（二）字
      第一二五號判處有期徒刑十月確定在案，有該案刑事判決
      書一件在卷可憑（見本院九十二年度訴緝字第十九號卷第
      九十至九十四頁），從而，本件事證明確，被告甲○○之
      犯行均堪以認定。
  二、查刑法、罰金罰鍰提高標準條例、刑法施行法先後於九十
      四年二月二日、九十五年五月十七日、同年六月十四日修
      正公布，並均於九十五年七月一日施行，本件被告等行為
      後法律既有變更，是關於本案應適用之新舊法，茲比較如
      下：
    1.刑法第二條第一項規定，係規範行為後法律變更所生新舊
      法律比較適用之準據法，於九十五年七月一日刑法施行後
      ，應適用刑法第二條第一項之規定，為「從舊從輕」之比
      較（最高法院九十五年度第八次刑事庭會議決議第一點第
      一項參照）。
    2.刑法第二十八條關於共犯之規定，由「二人以上共同實施
      犯罪之行為者，皆為正犯」，修正為「二人以上共同實行
      犯罪之行為者，皆為正犯」，惟上述用語上之修正，乃因
      「實施」一詞之範圍，在解釋上是否包括「陰謀共同正犯
      」及「預備共同正犯」存有爭議，為杜爭議，明白宣示本
      條不包括「陰謀共同正犯」及「預備共同正犯」，但仍包
      括共謀共同正犯，乃將「實施」修正為「實行」（刑法修
      正理由參照），經比較新、舊法後，並無有利或不利之情
      形。
    3.修正前刑法第五十六條關於連續犯之規定，業已修正刪除
      ，應依刑法第二條第一項規定，適用最有利於行為人之法
      律（最高法院九十五年度第八次刑事庭會議決議第五點第
      四項第一款參照）。經比較新、舊法結果，應以被告行為
      時之法律即修正前第五十六條規定論以連續犯，最有利於
      被告（臺灣高等法院九十五年五月四、五日座談會第九號
      決議參照）。
    4.修正前刑法第二十五條第二項、第二十六條前段關於未遂
      犯處罰之規定，由「未遂犯之處罰，以有特別規定者，為
      限。」「未遂犯之處罰，得按既遂犯之刑減輕之。」修正
      改列於刑法第二十五條第二項，並規定：「未遂犯之處罰
      ，以有特別規定者為限，並得按既遂犯之刑減輕之。」此
      項修正僅屬條文之移列，經比較新、舊法後，結果並無不
      同。
    5.數罪併罰定應執行刑之規定，修正後刑法第五十一條第五
      款提高多數有期徒刑合併應執行之刑不得逾三十年，應依
      刑法第二條第一項規定，適用最有利於行為人之法律（最
      高法院九十五年度第八次刑事庭會議決議第五點第一項參
      照）。經比較新、舊法結果，應以被告行為時之法律即修
      正前第五十一條第五款規定最有利於被告。
    6.刑法第三十三條第五款關於罰金刑之規定，由「罰金：一
      元以上」修正為「罰金：新臺幣一千元以上，以百元計算
      之」，應依刑法第二條第一項規定，適用最有利於行為人
      之法律（最高法院九十五年度第八次刑事庭會議決議參照
      ）。刑法第三百四十六條第一項之恐嚇取財罪關於「得併
      科一千元以下罰金」之罰金刑部分，經比較新、舊法結果
      ，應以被告行為時之法律即修正前第三十三條第五款規定
      ，最有利於被告。
    7.比較時應就罪刑有關之共犯、未遂犯、想像競合犯、牽連
      犯、連續犯、結合犯，以及累犯加重、自首減輕暨其他法
      定加減原因（如身分加減）與加減例等一切情形，綜其全
      部罪刑之結果而為比較（最高法院九十五年度第八次刑事
      庭會議決議第一點第四項參照）。經綜合比較新、舊法之
      結果，本件被告行為後之新法並未較為有利，則依刑法第
      二條第一項前段規定，本案自應適用被告行為時之法律即
      修正前刑法之規定。
    8.又修正後刑法於九十五年七月一日施行前，刑法分則編有
      關罰金刑之貨幣單位係銀元，且應依罰金罰鍰提高標準條
      例第一條之規定，按各該具體條文制定或修正之先後，定
      其罰金刑部分提高之倍數。惟因刑法施行法業已增訂第一
      條之一，規定：「中華民國九十四年一月七日刑法修正施
      行後，刑法分則編所定罰金之貨幣單位為新臺幣。九十四
      年一月七日刑法修正時，刑法分則編未修正之條文定有罰
      金者，自九十四年一月七日刑法修正施行後，就其所定數
      額提高為三十倍。但七十二年六月二十六日至九十四年一
      月七日新增或修正之條文，就其所定數額提高為三倍」，
      亦即自九十五年七月一日起，刑法分則編所定罰金之貨幣
      單位，由原來之銀元改為新臺幣，且九十四年一月七日刑
      法修正時，刑法分則編未修正之條文定有罰金者，自九十
      五年七月一日起，有關罰金之數額提高為三十倍。換言之
      ，刑法施行法第一條之一施行後，罰金刑之貨幣單位雖有
      「銀元」、「新臺幣」之更異，惟適用結果之罰金刑最高
      額度則無二致。再參照刑法施行法第一條之一之立法理由
      說明：「考量新修正之刑法施行後，不再適用現行法規所
      定貨幣單位折算新臺幣條例，為使罰金數額趨於一致，避
      免衍生新舊法比較適用問題，以緩和實務適用法律之衝擊
      ，於不變動罰金數額之前提下，爰為第二項規定。」，可
      知本條規定之目的，即在於避免就罰金之提高部分再比較
      新舊法，應屬修正後刑法第二條之特別規定，而應優先適
      用，毋庸再依修正後刑法第二條第一項之規定，比較刑法
      施行法第一條之一及罰金罰鍰提高標準條例第一條之規定
      何者有利於被告，附此敘明。
  三、是核被告甲○○所為，犯罪事實一部分，係犯刑法第三百
      四十六條第三項、第一項之恐嚇取財未遂罪；犯罪事實二
      部分，分別係犯刑法第三百四十六條第一項恐嚇取財罪及
      同條第三項、第一項之恐嚇取財未遂罪。被告甲○○就犯
      罪事實二（一）部分，與二名頭戴安全帽之不詳成年男子
      、撥打電話至丙○○住處示威之不詳成年男子間，暨與同
      案被告戊○○間，互有犯意之聯絡與行為之分擔，應依修
      正前刑法第二十八條規定論以共同正犯。至公訴人認犯罪
      事實一及犯罪事實二（二）部分，係因同案被告戊○○提
      供資料予被告甲○○，認二人間具有犯意之聯絡云云，然
      查，公訴人認同案被告戊○○共犯此部分之犯行，除被害
      人乙○○夫婦之指訴外，並無其他積極證據足以證明，自
      難以被害人主觀上之推測，即認同案被告戊○○就上開犯
      罪事實具共犯關係，且此部分前經本院以八十六年度訴字
      第四三五號審理後，即認犯罪無法證明，而為同案被告戊○○無罪之諭知，再經臺灣高等法院臺中分院以八十七年
      度上訴字第二二０號駁回檢察官之上訴而告確定，此經本
      院調閱上開刑事案卷查明無誤，是以，就此部分，本院乃
      認被告與同案被告戊○○間並無共犯關係，附此說明。被
      告甲○○就犯罪事實二之二次犯行，時間緊接，顯係基於
      概括之犯意，觸犯構成要件相同之罪名，應依刑法修正前
      連續犯規定論以恐嚇取財一罪，並加重其刑。又被告甲○○已著手於上開犯罪事實一之恐嚇取財行為之實行而未遂
      ，為未遂犯，應依修正前刑法第二十六條前段規定，減輕
      其刑。再犯罪事實一之犯罪時間係八十三年五月間，與犯
      罪事實二之犯罪時間相距達一年六月，時間已非緊接，顯
      無刑法修正前連續犯之裁判上一罪關係，應與犯罪事實二
      共同連續恐嚇取財犯行分論併罰。爰審酌被告因案通緝在
      外，為籌措生活所需，無視法令，任意恐嚇他人要索財物
      ，嚴重損及社會治安及民眾之人身安全暨財產權益，犯行
      自不容輕縱，並審酌被告之素行、智識程度、犯罪之手段
      、恐嚇所得金額達三百萬元，暨被告於本院審理時，尚能
      供認犯行，坦承以對等一切情狀，分別量處如主文所示之
      刑。又被告於行為後，中華民國九十六年罪犯減刑條例業
      經公布，並自九十六年七月十六日起施行，被告所犯犯罪
      事實一之恐嚇取財未遂犯行，犯罪在九十六年四月二十四
      日之前，雖屬該條例第三條所列舉不予減刑之罪，然因宣
      告刑未逾一年六月以上，依法仍得減其宣告刑二分之一，
      至於被告於起訴後，雖曾經本院發布通緝，惟於中華民國
      九十六年罪犯減刑條例公布施行前即已緝獲到案，並無上
      開減刑條例第五條不予減刑規定之適用；又犯罪事實二部
      分，犯罪雖在九十六年四月二十四日之前，然因屬上開減
      刑條例第三條所列舉不予減刑之罪，且宣告刑已逾一年六
      月以上，依該條例第三條第一項之規定，自不予減刑，並
      與犯罪事實一業經減刑部分，依上開減刑條例第十一條、
      修正前刑法第五十一條第五款規定，定應執行刑。再犯罪
      事實二（一）部分，被告甲○○實施恐嚇手段時使用之不
      明槍械，因未扣案，無從查明有無殺傷力（詳後述），且
      被告甲○○供稱不知槍械來源，無法證實為屬被告所有，
      當難併依修正前刑法第三十八條第一項第一、二款宣告沒
      收。
  四、公訴意旨另以犯罪事實二（一）部分，被告甲○○曾教唆
      手下持槍槍擊被害人丙○○住處，使其畏懼後，再由同案
      被告戊○○出面聯絡，取得三百萬元之支票，而認被告甲○○此部分同時涉犯八十六年十一月二十四日修正公布前
      之槍砲彈藥刀械管制條例第七條第四項之未經許可無故持
      有槍械罪嫌云云。然查，被告甲○○於本院審理時，雖坦
      承曾教唆手下前往被害人丙○○之住處，但陳稱伊不清楚
      槍械之由來，且本案被害人丙○○之住處於遭槍擊後，並
      未立即報案，致使警方未能及時至現場採證，故無相關資
      料可稽，此有彰化縣警察局九十一年六月五日彰警刑字第
      ０九二００六一八二一之０號函在卷可參（見本院九十二
      年度訴緝字第十九號卷一第七十七頁），是被害人丙○○
      住處遭射擊者究為子彈或其他物件（例如鋼珠），即難以
      查證。加諸本案並無扣得任何槍械，無從查悉下手之人所
      持者究係八十六年十一月二十四日修正公布前槍砲彈藥刀
      械管制條例第七條第一、二項所列之槍械，或為其它可發
      射金屬或子彈之改造槍械，縱認被告甲○○確曾教唆手下
      前往被害人丙○○住處槍擊，然在無相關證據輔證下，徒
      憑被害人丙○○之單方指訴，尚難推論下手之人所持之不
      明槍械具有殺傷力。是以此部分事證顯有不足，原應為被
      告甲○○無罪之諭知，然因公訴人認此部分與前揭業經論
      罪科刑之犯罪事實二（一）恐嚇取財犯行，具有刑法修正
      前牽連犯之裁判上一罪關係，爰不另為無罪之諭知。
  五、再被告甲○○於八十五年三月二十日及同年四月間，雖因
      犯恐嚇取財案件，經臺灣臺中地方法院以九十年度訴字第
      一三九三號判處有期徒刑一年二月後，再經臺灣高等法院
      臺中分院以九十年度上訴字第二一三八號駁回上訴確定，
      此固有臺灣高等法院被告前案紀錄表及刑事判決書等在卷
      可查，惟因本件犯罪事實二部分之犯罪時間為八十四年十
      一月及十二月間，與上開確定案件之犯罪時間間隔已三月
      有餘，難認二者係基於同一概括犯意所為，當無裁判上一
      罪關係，非上開確定判決效力所及，併此敘明。
據上論斷，應依刑事訴訟法第二百九十九條第一項前段，刑法第
二條第一項前段、第三百四十六條第一項、第三項，修正前刑法
第二十八條、第五十六條、第二十六條前段、第五十一條第五款
，刑法施行法第一條之一，中華民國九十六年罪犯減刑條例第二
條第一項第三款、第七條、第十一條，判決如主文。
本案經檢察官鄭少到庭執行職務。
中    華    民    國    97    年    10    月    15    日
                  刑事第六庭    審判長法官  王義閔
                                法      官  鄭舜元
                                法      官  鮑慧忠
以上正本證明與原本無異。
如不服本判決，應於判決送達後10日內，向本院提出上訴書狀，
上訴書狀應「敘述具體上訴理由」，並按他造當事人之人數附繕
本。「切勿逕送上級法院」。
告訴人或被害人對於判決如有不服具備理由請求檢察官上訴者，
其上訴期間之計算係以檢察官收受判決正本之日期為準。
中    華    民    國    97    年    10    月    15    日
                                書  記  官  黃幼華
附錄本案論罪科刑法條全文：
中華民國刑法第346條
（單純恐嚇罪）
意圖為自己或第三人不法之所有，以恐嚇使人將本人或第三人之
物交付者，處6月以上5年以下有期徒刑，得併科1千元以下罰金
。
以前項方法得財產上不法之利益，或使第三人得之者，亦同。
前二項之未遂犯罰之。


司法院資訊處製作；財團法人民間司法改革基金會備份。
